臺灣臺南地方法院民事裁定　　　　　　　　96年度破字第21號
聲　請　人　甲○○
上列聲請人聲請破產事件，本院裁定如下：
    主  文
聲請駁回。
聲請程序費用由聲請人負擔。
    理  由
一、本件聲請意旨略以：聲請人過去係正常繳納信用卡消費款之
    人，惟於民國90年間，因所投資之太郎小吃店日本料理店事
    業失利，所投資之款項損失殆盡，且無力清償稅款達新臺幣
    （下同）543,129元，聲請人並因失業而以卡養卡，長年累
    積積欠龐大債務1,108,335元。茲聲請人所欠債務未計利息
    部分合計有1,651,464元，然資產僅有福特六和1995年出廠
    、汽缸量1598cc、車牌號碼TK-7361號汽車乙輛（市價約80,
    000元至100,000元）及親友資助之300,000元，確實不足以
    清償其債務，為此依破產法第58條規定，聲請宣告破產云云
    。
二、按稅捐之徵收，優先於普通債權；納稅義務人欠繳本法規定
    之稅款、滯報金、怠報金、滯納金、利息及合併、轉讓、解
    散或廢止時依法應徵而尚未開徵或在納稅期限屆滿前應納之
    稅款，均應較普通債權應先受償，稅捐稽徵法第6條第1項、
    加值型及非加值型營業稅法第57條分別定有明文。又按破產
    程序乃為債務人在經濟發生困難，而無法以清償能力對全部
    債權人清償時，強制將全部財產依一定程序為變價及公平分
    配，使全部債權人滿足其債權為目的之一般執行程序，故聲
    請宣告破產事件需破產人之財產扣除有別除權、優先債權及
    財團費用後，尚有餘額可供債權人分配，方有宣告破產之實
    益。
三、經查：
  (一)聲請人主張其債務計有稅款543,129元及信用卡消費款債務
    1,108,335元，而其資產僅有福特六和1995年出廠、汽缸量
    1598cc、車牌號碼TK-7361號汽車乙輛（市價約80,000元至
    100,000元，下稱系爭汽車）及親友資助之300,000元等情，
    業據其提出財產狀況說明書乙份暨財產清冊及全國財產稅總
    歸戶財產查詢清單、債權人清冊、法務部行政執行署臺南行
    政執行處命令各1份為證，且經本院函詢結果，財政部臺灣
    省南區國稅局臺南縣分局函覆稱：聲請人滯欠稅款案件均已
    移送執行；而法務部行政執行署臺南行政執行處函覆稱：聲
    請人至96年4月9日止，尚積欠489,971元稅款（含聲請人即
    太郎小吃店之營所稅、營業稅、綜合所得稅472,111元及聲
    請人滯納牌照稅17,860元）未清償等語，有財政部臺灣省南
    區國稅局臺南縣分局96年5月11日南區國稅南縣四字第96000
    2342號函及法務部行政執行署臺南行政執行處96年4月11日
     南執丁91年營所稅執專字第47738號函、96年6月8日南執信
    94年牌稅執字第57742號函附聲請人尚欠金額查詢表2份可稽
    ，足見聲請人迄今至少積欠稅款489,971元，堪信屬實。
  (二)依聲請人製作之財產目錄明細表、資產負債表所示，其陳報
    之資產即系爭汽車既僅約值80,000元至100,000元，縱再加
    計其親友資助之現金300,000元，亦僅約為380,000元至400,
    000元。然其欠繳財政部臺灣省南區國稅局之稅款迄今至少
    489,971元，且該項稅捐應優先受償，倘進入破產程序，於
    破產財團清償稅捐債務後，即無任何財產可供其他債權人分
    配，而具優先債權（即稅捐債權）之優先債權人復僅有一人
    ，亦無分配問題，就之為破產宣告並不符合破產係為將聲請
    人之全部財產依一定程序為變價及公平分配，使全部債權人
    滿足其債權之目的。因之，本件既無任何財產可供分配，復
    難認有多數債權人存在而有利用破產程序分配清償之情形，
    自難認有使用破產程序之必要，揆諸前揭規定意旨及說明，
    聲請人之上開聲請，應予駁回。
四、依破產法第5條、民事訴訟法第95條、第78條，裁定如主文
    。
中　　華　　民　　國　　96　　年　　6 　　月　　15　　日
                        民事第四庭  法　官　陳映佐
以上正本係照原本作成。
如對本裁定抗告須於裁定送達後10日內向本院提出抗告狀，並繳
納抗告費新臺幣1,000元。
中　　華　　民　　國　　96　　年　　6 　　月　　20　　日
                                    書記官  楊建新
